【裁判字號】    97,消債更,271
【裁判日期】    971126
【裁判案由】    更生事件
【裁判全文】
臺灣屏東地方法院民事裁定           97年度消債更字第271號
聲  請  人
即 債 務人  甲○○
上列當事人聲請消費者債務清理事件，本院裁定如下：
    主  文
債務人甲○○自中華民國九十七年十二月二十六日十二時起開始
更生程序。
命司法事務官進行本件更生程序。
    理  由
一、按債務人不能清償債務或有不能清償之虞；且無擔保或無優
    先權之債務總額未逾新台幣1200萬元者，於法院裁定開始清
    算程序或宣告破產前，得向法院聲請更生；又法院開始更生
    程序之裁定，應載明其年、月、日、時，並即時發生效力，
    消費者債務清理條例第3 條、第42條第1 項、第45條第1 項
    分別定有明文。次按法院裁定開始更生或清算程序後，得命
    司法事務官進行更生或清算程序，必要時得選任律師、會計
    師或其他適當之自然人或法人一人為監督人或管理人，同條
    例第16條第1 項亦有明文。
二、債務人聲請意旨略以：債務人就新台幣（下同）2,095,187
    元債務有不能清償之情事，曾於民國95年間以書面向最大債
    權金融機構國泰世華銀行請求依「中華民國銀行公會會員辦
    理消費金融案件無擔保債務協商機制」共同協商債務清償方
    案，嗣協商成立，約定自95年11月起分86期攤還，利率3 ％
    ，每月應繳金額為27,106元；雖因協商金額過高，債務人仍
    勉力清償，惟以債務人現職月薪約22,000元，其收入之全額
    顯不足支付27,106元之協商金額，故有不能清償債務之情事
    ，致使其履行協商顯有重大困難，並於96年12月毀諾，而此
    並非債務人主觀上惡意不履行協商，實係客觀上確有不可歸
    責於債務人之事由。又債務人無擔保或無優先權之債務總額
    未逾1, 200萬元，復未經法院裁定開始清算程序或宣告破產
    ，爰向本院聲請更生等語。
三、經查債務人所主張之上開事實，業據其提出債權人清冊、協
    商成立協議書、財政部台灣省南區國稅局95年度綜合所得稅
    各類所得資料清單暨財產歸屬資料清單、營業人銷售額與稅
    額申報書及戶籍謄本等件為證，復經本院依職權調閱債務人
    財產所得情形，有稅務電子閘門財產所得調件明細表等附卷
    可稽，堪信屬實。次查，債務人於95年所得額為159,900 元
    ，96年所得額為18,577元；而其名下復無土地、房屋可資為
    清償之憑藉，另債務人名下雖有投資1 筆，惟該投資金額僅
    5 萬元，變現價值不高，顯然亦不足以清償其債務。是無論
    以債務人最近2 年月平均收入約7,437 元或現職月薪22,000
    元左右之收入，均顯不足繳納協商約定之金額27,106元，是
    聲請人主張其履行上開分期還款協議顯有重大困難，且係不
    可歸責聲請人等語，應屬可採。此外，本件又查無債務人有
    消費者債務清理條例第6 條第3 項、第8 條或第46條各款所
    定駁回更生聲請之事由存在，則債務人聲請更生，應屬有據
    ，爰裁定如主文第1 項所示，並命司法事務官進行本件更生
    程序。
中    華    民    國    97    年    11    月    26    日
                        民事庭法官  李  麗  芳
正本係照原本作成。
本裁定不得抗告。
本件裁定公告日期為民國97年11月26日
中    華    民    國    97    年    11    月    26    日
                        法院書記官  滕  一  珍


司法院資訊處製作；財團法人民間司法改革基金會備份。
